【裁判字號】    99,易,581
【裁判日期】    990520
【裁判案由】    竊盜
【裁判全文】
臺灣板橋地方法院刑事判決               99年度易字第581號
公  訴  人  臺灣板橋地方法院檢察署檢察官
被      告  丙○○
            甲○○
上列被告等因竊盜案件，經檢察官提起公訴（99年度偵字第612
號），本院依簡式審判程序判決如下：
    主  文
丙○○竊盜，累犯，處有期徒刑伍月，如易科罰金，以新臺幣壹
仟元折算壹日；扣案之鑰匙壹支沒收。又共同竊盜，累犯，處有
期徒刑伍月，如易科罰金，以新臺幣壹仟元折算壹日；扣案之鑰
匙壹支沒收。應執行有期徒刑捌月，如易科罰金，以新臺幣壹仟
元折算壹日；扣案之鑰匙壹支沒收。
甲○○共同竊盜，累犯，處有期徒刑參月，如易科罰金，以新臺
幣壹仟元折算壹日；扣案之鑰匙壹支沒收。
    事  實
一、丙○○前因：(一)施用毒品案件，經本院以92年度訴字第2421
    號判處有期徒刑1 年確定，已於民國94年5 月21日縮刑期滿
    執行完畢。另因：(二)竊盜等案件，經本院以95年度易字第25
    96號判處有期徒刑3 月、4 月確定；(三)施用毒品案件，經本
    院以95年度訴字第2586號判處有期徒刑1 年2 月確定；(四)偽
    造文書等案件，經本院以96年度訴字第499 號判處有期徒刑
    3 月、3 月、3 月、5 月確定。上揭(二)至(四)案件，嗣經本院
    以96年度聲減字第6230號裁定減刑，並定其應執行刑為有期
    徒刑1 年4 月確定。又因：(五)竊盜案件，經本院以95年度簡
    字第4425號判處有期徒刑6 月確定；(六)詐欺案件，經本院以
    96年度簡字第7605號判處有期徒刑3 月，減為有期徒刑1 月
    又15日確定；(七)詐欺案件，經本院以96年度簡字第8701號判
    處有期徒刑4 月，減為有期徒刑2 月確定。上揭(五)至(七)案件
    所處之刑，經與上揭(二)至(四)案件之應執行刑1 年4 月及其另
    犯公共危險案件之罰金易服勞役接續執行，於97年11月17日
    縮短刑期假釋出監，迨98年1 月23日縮刑期滿未經撤銷假釋
    ，其未執行之刑，以已執行論。
    甲○○前因：(一)贓物案件，經本院以96年度簡字第4186號判
    處有期徒刑2 月確定；(二)施用毒品案件，經本院以96年度訴
    字第611 號判處有期徒刑7 月確定。上開二案嗣經本院以96
    年度聲減字第7044號裁定減刑，並定其應執行刑為有期徒刑
    4 月確定。另因：(三)贓物案件，經本院以96年度簡字第4373
    號判處有期徒刑4 月，減為有期徒刑2 月確定；(四)施用毒品
    案件，經本院以96年度訴字第2559號判處有期徒刑8 月，減
    為有期徒刑4 月確定。上開各案，經與其另犯贓物案件之拘
    役40日、另犯竊盜案件之罰金易服勞役接續執行，已於97年
    5 月17日縮刑期滿執行完畢。
二、詎丙○○仍不知悔改，基於意圖為自己不法所有之犯意，於
    98年11月30日下午4 時許，在臺北縣五股鄉○○路○ 段123
    號前，以其所有之鑰匙1 支，插入丁○○所有、停在該處之
    車號ARH-509 號重型機車之電門，發動引擎，旋將該機車騎
    離現場而竊取之，得手後供自己代步之用。
三、嗣丙○○於98年12月1 日下午2 時19分許，駕駛上開竊得之
    車號ARH-509 號重型機車搭載甲○○，行經臺北縣三重市○○○路313 號前，因該機車油料耗盡，無從繼續行駛，詎丙○○、甲○○竟共同基於意圖為自己不法所有之犯意聯絡，
    由丙○○持其竊取上開車號ARH-509 號重型機車之同一支鑰
    匙，開啟乙○○所有、停在該處之車號NV2-727 號重型機車
    之置物箱，並由甲○○將丙○○原置放在車號ARH-509 號重
    型機車置物箱內之物品搬移至車號NV2-727 號重型機車置物
    箱內之後，丙○○即以上開鑰匙插入車號NV2-727 號重型機
    車之電門，發動引擎，旋駕駛該機車搭載甲○○離開現場而
    竊取之，得手後供渠二人代步之用（另輛車號ARH-509 號重
    型機車則被棄置該處，嗣為警尋獲，並已發還丁○○）。因
    丁○○、甲○○察覺遭竊，報警處理，經警調閱現場監視錄
    影紀錄，循線於98年12月2 日凌晨1 時許，在臺北縣三重市
    ○○街路313 號5 樓查獲丙○○、甲○○，扣得丙○○所有
    、供其實施上開竊行所用之鑰匙1 支，並由丙○○帶同警方
    尋獲上開竊得之車號NV2-727 號重型機車（已發還乙○○）
    ，始悉上情。
四、案經丁○○、乙○○訴由臺北縣政府警察局三重分局報請臺
    灣板橋地方法院檢察署檢察官偵查起訴。本院於準備程序進
    行中，被告二人就被訴事實均為有罪之陳述，經告知簡式審
    判程序之旨，並聽取當事人之意見後，裁定進行簡式審判程
    序。
    理  由
壹、程序方面：
    本件經檢察官提起公訴後，因被告二人所犯均非最輕本刑3
    年以上有期徒刑之罪，並於準備程序中為有罪陳述，乃裁定
    改依簡式審判程序審理，依刑事訴訟法第273 條之2 規定，
    是本件證據之調查，即自不受第159 條第1 項傳聞法則之限
    制，合先敘明。
貳、實體方面：
一、上揭犯罪事實，均據被告丙○○、甲○○於本院審理時坦承
    不諱，核與告訴人丁○○、乙○○於警詢時所述情節相合，
    且有鑰匙1 支扣案可資佐證，此外並有贓物認領保管單2 紙
    、臺北縣政府警察局車輛協尋電腦輸入單、車輛尋獲電腦輸
    入單各2 紙、現場監視器翻拍照片6 幀附卷可稽，足見被告
    二人之自白咸與事實相符。綜上所述，本案事證已臻明確，
    被告二人之犯行均堪認定，應依法論科。
二、核被告丙○○、甲○○所為，均係犯刑法第320 條第1 項之
    竊盜罪。就上揭事實欄第三項所示部分，被告二人間有犯意
    聯絡及行為分擔，均為共同正犯。被告丙○○先後所犯上揭
    事實欄第二、三項所示之罪，其犯意各別，行為互殊，應予
    分論併罰。又被告二人曾受如上揭事實欄第一項所述之有期
    徒刑執行完畢，此有臺灣高等法院被告前案紀錄表在卷可稽
    ，渠二人於有期徒刑執行完畢後5 年內，故意再犯本件有期
    徒刑以上之上開罪行，均為累犯，應依刑法第47條第1 項規
    定加重其刑。爰審酌被告二人不知尊重他人財產權，擅自在
    路邊竊取機車作為代步使用，有害社會治安，兼衡渠二人之
    素行狀況、分工情形、對於告訴人造成之損害程度，及於本
    院審理時均坦承犯行，態度尚稱良好等一切情狀，分別量處
    如主文所示之刑，且就被告丙○○部分定其應執行之刑，並
    諭知各刑及應執行刑如易科罰金之折算標準，以示懲儆。至
    扣案之鑰匙1 支，為被告丙○○所有、供其實行竊盜（上揭
    事實欄第二項部分）及共同竊盜（上揭事實欄第三項部分）
    所用之物，已據被告丙○○供承在卷，爰依刑法第38條第1
    項第2 款規定諭知沒收。
據上論斷，應依刑事訴訟法第273 條之1 第1 項、第299 條第1
項前段，刑法第28條、第320 條第1 項、第47條第1 項、第41條
第1 項前段、第51條第5 款、第38條第1 項第2 款，刑法施行法
第1 條之1 第1 項、第2 項前段，判決如主文。
本案經檢察官黃明絹到庭執行職務。
中    華    民    國    99    年    5     月    20    日
                  刑事第八庭    法  官  朱嘉川
以上正本證明與原本無異。
如不服本判決應於收受送達後10日內向本院提出上訴書狀，並應
敘述具體理由；其未敘述上訴理由者，應於上訴期間屆滿後20日
內向本院補提理由書（均須按他造當事人之人數附繕本）「切勿
逕送上級法院」。
                                書記官  陳聖儒
中    華    民    國    99    年    5     月    20    日
附錄本案論罪科刑法條全文：
中華民國刑法第320條
意圖為自己或第三人不法之所有，而竊取他人之動產者，為竊盜
罪，處5 年以下有期徒刑、拘役或5 百元以下罰金。
意圖為自己或第三人不法之利益，而竊佔他人之不動產者，依前
項之規定處斷。
前二項之未遂犯罰之。

司法院資訊處製作；財團法人民間司法改革基金會備份。
